---
output:
  html_document:
    df_print: paged
    fig.align: center
    self_contained: yes 
    fig.height: 4
    fig.width: 8
    theme: united
    toc: yes
    toc_depth: 4
    toc_float: yes
    number_sections: yes
    code_folding: hide
title: "Auswertung TC Daten"
author: "David Lilek"
date: "`r format(Sys.time(), '%d %B %Y, %X')`"
editor_options: 
  markdown: 
    wrap: 72
---

```{r}
results_comp <- c()
length_comp <- c()
results_comp_cc <- c()
length_comp_cc <- c()
name_comp <- c()
```

# Load Libraries & Plot function & Colors

```{r message=FALSE, warning=FALSE}
library(ggplot2)
library(tidyverse)
library(dplyr)
library(UpSetR)
library(pheatmap)
library(ggvenn)
library(knitr)
library(reshape2)
library(eulerr)
library(UniprotR)
library(stringr)
#library(venneuler)
#library(VennDiagram) 
```

```{r}
# Function to extract and remove square brackets from a string
extract_goterm <- function(input_string) {
  # Extract the first string between square brackets
  extracted_string <- str_extract(input_string, "\\[(.*?)\\]")
  
  # Remove the square brackets
  extracted_string <- str_remove_all(extracted_string, "\\[|\\]")
  
  # Return the extracted string
  return(extracted_string)
}
```

# Überblick

-   für die ausgewählten Grafiken des Papers wurden die Proteine (und
    zwar nur das erste einer Proteingruppe) mittels des Packages
    `UniprotR` einer molekularen, biologischen Funktion bzw einem
    zellulärem Compartment zugeordnet
-   [UniprotR](https://github.com/Proteomicslab57357/UniprotR)
-   Ablauf: einlesen der Daten und extrahieren der Accesion Number und
    mittels Funktion `GetProteinGOInfo` die Daten vom UniProt Server
    gelesen
-   diese GO Terms dann je Extraktion zb E4_D1_pool und absteigender
    Frequenz sortiert und die besten 20 geplottet wobei dabei nicht
    zuordenbare Accessionnumbers ignoriert wurden (bei ein paar habe ich
    es mir angeschaut und es sind so 10-20% die nicht zuordenbar sind)
-   zuerst von allen functionen die besten 20 auswählen
-   die werden dann gemerged
-   dann eben geschaut wieviel NA im Vergleich in Probe A (spalte 2) sind; das sind dann die proteine die mehr in Probe B sind; wenn man dann schaut wieviele in Summe gefunden wurden kriegt man die %

`results_comp <- c(results_comp,sum(is.na(BP[2])))`
`rength_comp <- c(length_comp, length(BP[,1]))`

-   [Zusatzinfo GO Terms
    Uniprot](http://geneontology.org/docs/ontology-documentation/)
-   [Zusatzinfo Panther DB](http://www.pantherdb.org/about.jsp)

## Erklärung Judith
WIE KOMME ICH AUF DIE MOLEKULAREN FUNKTIONEN DIE WIR MEHR ODER WENIGER FINDEN?




Ich habe zb zwei Proben X und Y. Bei beiden ordne ich die molekularen Funktionen über die FASTA identifier zu. Das geht indem man automatisch auf Uniprot zugreift und es gibt dafür ein Package in R.

Ich sortiere dann die molekularen Funktionen nach Häufigkeit - es kann ja sein, dass mehrere Proteine der Gruppe Oxidoreductase Aktivität haben - und zwar für X und Y. Dann merge ich die beiden und das Ergebnis sieht so aus...

In Spalte Var1 steht eben die molecular function. In Spalte Freq.X bzw Freq.Y wie oft diese Molecular Function vorgekommen ist. 

Wie komme ich jetzt auf die neuen Molecular Functions die ich in Y mehr finde als in X? Ich schaue einfach in der Spalte Freq.X wie oft durch NA steht weil diese Funktion eben nur in Y vorkommt. Da kommt dann in diesem Beispiel 3 NA values. Wenn in Summe 19 Zeilen sind, dann habe ich 3/19=15,8% neue molekulare Funktionen in Y.

## am 13.07 geprüft

* Grafik2A: v13 paper - das stimmt "In the two-dimensional extraction approach 31 % new molecular functional terms could be assigned to proteins of second extractions dimension (Fig. 4A – suppl. material)."
* Grafik2B: In the three-dimensional approach 39 % additional molecular functional terms could be achieved using carbonate buffer (dimension 1b) and extended to further 24 % in the final dimension (urea plus Triton-X) (Fig. 4B – suppl. material), 
  + das stimmt so nicht: in 1 5NA die auch in 1b vorkommen; also 5/33=15%
  + habe ich im Code mit dem `sum(is.na(BP$Freq.x) & !is.na(BP$Freq.y))` korrigiert
* Grafik2C: v13 paper - das stimmt "The difference in the assignment of identified proteins to molecular functions between the total two- respectively three-dimensional approach was only 13 % (Fig. 4C – suppl. Material), "

* Grafik 3A: v13 paper while the comparison of fractionation approaches resulted in a plus of xx % for the GeLC-MS/MS approach versus the SEC-HPLC-method (Fig. 4D – suppl. Material)


# Grafik 1

-   fehlt weil ja uninteressant für diesen Vergleich

# Grafik 2

## A

```{r eval=FALSE, include=FALSE}
# preparation; needs to be run only if the rds file is not available
# D1-D2 comparison

D1_raw <- readRDS(file = "results_v002/results_run1_mqpar_extracts_2gether_E4_D1_a-j_LFQ_combined_txt_proteinGroups.txt_Unique.RDS")
D1_raw <- D1_raw[[1]]
D1 <- dplyr::select(D1_raw, contains("Pool"))
D1 <- apply(D1, 1, any)
#D1 <- as.data.frame(cbind(D1, D1_raw$FASTA))
fasta <- c()
for (i in 1:length(D1_raw$FASTA)){
  tmp <- strsplit(D1_raw$FASTA[i],split='\\|')[[1]][2]
  fasta <- c(fasta,tmp)
}
D1 <- as.data.frame(cbind(D1, fasta))
D2_raw <- readRDS(file = "results_v002/results_run1_mqpar_extracts_2gether_D2_LFQ_combined_txt_proteinGroups.txt_Unique.RDS")
D2_raw <- D2_raw[[1]]
D2 <- dplyr::select(D2_raw, contains("Gesamt"))
D2 <- apply(D2, 1, any)
fasta <- c()
for (i in 1:length(D2_raw$FASTA)){
  tmp <- strsplit(D2_raw$FASTA[i],split='\\|')[[1]][2]
  fasta <- c(fasta,tmp)
}
#D2 <- as.data.frame(cbind(D2, D2_raw$FASTA))
D2 <- as.data.frame(cbind(D2, fasta))
D1_D2_comparison  <- merge(D1, D2,
                           all = TRUE,
                           by = "fasta")

D1_D2_comparison$D1 <- as.logical(D1_D2_comparison$D1)
D1_D2_comparison$D2 <- as.logical(D1_D2_comparison$D2)

D1 <- D1_D2_comparison$fasta[D1_D2_comparison$D1]
D1 <- D1[!is.na(D1)]
D2 <- D1_D2_comparison$fasta[D1_D2_comparison$D2]
D2 <- D2[!is.na(D2)]
```

```{r, fig.width=4,fig.height=4}

#D1_uni <- GetProteinGOInfo(D1)
#saveRDS(D1_uni,"./go_terms/graph2_D1_uni.RDS")
GO_1 <- readRDS("./go_terms/graph2_D1_uni.RDS")
#D2_uni <- G1 <- t_BP_sorted[c(1:20),]etProteinGOInfo(D2)
#saveRDS(D2_uni,"./go_terms/graph2_D2_uni.RDS")
GO_2 <- readRDS("./go_terms/graph2_D2_uni.RDS")

################################# molecular function
t_BP <- as.data.frame(table(GO_1$Gene.Ontology..molecular.function.))
t_BP_sorted_1 <- arrange(t_BP, desc(Freq))
#t_BP_sorted_1 <- t_BP_sorted[c(1:20),]
t_BP <- as.data.frame(table(GO_2$Gene.Ontology..molecular.function.))
t_BP_sorted_2 <- arrange(t_BP, desc(Freq))
#t_BP_sorted_2 <- t_BP_sorted[c(1:20),]
#t_BP <- as.data.frame(table(GO_3$Gene.Ontology..molecular.function.))
#t_BP_sorted <- arrange(t_BP, desc(Freq))
#t_BP_sorted_3 <- t_BP_sorted[c(1:20),]
BP <- merge(t_BP_sorted_1, t_BP_sorted_2,
            all = TRUE,
            by = "Var1")
#BP <- merge(BP, t_BP_sorted_3, all = TRUE, by = "Var1")
results_comp <- sum(is.na(BP[,2]))
length_comp <- length(BP[,1])
name_comp <- c("graph2A-D1-to-D2")

colnames(BP) <- c("Function", "D1: Phosphate buffer", "D2: Phosphate buffer with urea-triton X")
kable(BP)
kable(BP[is.na(BP[,3])==TRUE,1])
kable(BP[is.na(BP[,2])==TRUE,1])

################################# cellular.component
t_BP <- as.data.frame(table(GO_1$Gene.Ontology..cellular.component.))
t_BP_sorted_1 <- arrange(t_BP, desc(Freq))
t_BP <- as.data.frame(table(GO_2$Gene.Ontology..cellular.component.))
t_BP_sorted_2 <- arrange(t_BP, desc(Freq))
BP <- merge(t_BP_sorted_1, t_BP_sorted_2,
            all = TRUE,
            by = "Var1")
colnames(BP) <- c("Function", "D1","D2")
kable(BP)
kable(BP[is.na(BP[,3])==TRUE,1])
kable(BP[is.na(BP[,2])==TRUE,1])
results_comp_cc <- sum(is.na(BP[,2]))
length_comp_cc <- length(BP[,1])

```

## B

```{r eval=FALSE, include=FALSE}
data <- readRDS("./27_20230201_FH/results/D5_extracts_Razor.RDS")
data <- data[[1]]
b <- dplyr::select(data, contains("_b"))
D1_b <- b$Razor...unique.peptides.1_b_01+ b$Razor...unique.peptides.1_b_02
D2_b <- b$Razor...unique.peptides.2_b_01 + b$Razor...unique.peptides.2_b_02
D4_b <- b$Razor...unique.peptides.3_b_01 + b$Razor...unique.peptides.4_b_02
b <- as.data.frame(cbind(D1_b,D2_b,D4_b))
b[b==0] <- NA
b[b==2] <- 1

fasta <- c()
for (i in 1:length(data$FASTA)){
  tmp <- strsplit(data$FASTA[i],split='\\|')[[1]][2]
  fasta <- c(fasta,tmp)
}

E5_D1_b <- fasta[as.logical(b$Razor...unique.peptides.1_b_01)]
E5_D1_b <- E5_D1_b[!is.na(E5_D1_b)]
E5_D2_b <- fasta[as.logical(b$Razor...unique.peptides.2_b_01)]
E5_D2_b <- E5_D2_b[!is.na(E5_D2_b)]
E5_D4_b <- fasta[as.logical(b$Razor...unique.peptides.3_b_01)]
E5_D4_b <- E5_D4_b[!is.na(E5_D4_b)]


```


```{r, fig.width=4,fig.height=4}

  
#D1_uni <- GetProteinGOInfo(E5_D1_b)
#saveRDS(D1_uni,"./go_terms/graph2_E5_D1_uni.RDS")
GO_1 <- readRDS("./go_terms/graph2_E5_D1_uni.RDS")
#D2_uni <- GetProteinGOInfo(E5_D2_b)
#saveRDS(D2_uni,"./go_terms/graph2_E5_D2_uni.RDS")
GO_2 <- readRDS("./go_terms/graph2_E5_D2_uni.RDS")
#D4_uni <- GetProteinGOInfo(E5_D4_b)
#saveRDS(D4_uni,"./go_terms/graph2_E5_D4_uni.RDS")
GO_3 <- readRDS("./go_terms/graph2_E5_D4_uni.RDS")
################################# molecular function
t_BP <- as.data.frame(table(GO_1$Gene.Ontology..molecular.function.))
t_BP_sorted_1 <- arrange(t_BP, desc(Freq))
t_BP <- as.data.frame(table(GO_2$Gene.Ontology..molecular.function.))
t_BP_sorted_2 <- arrange(t_BP, desc(Freq))
t_BP <- as.data.frame(table(GO_3$Gene.Ontology..molecular.function.))
t_BP_sorted_3 <- arrange(t_BP, desc(Freq))
BP <- merge(t_BP_sorted_1, t_BP_sorted_2,
            all = TRUE,
            by = "Var1")
BP <- merge(BP, t_BP_sorted_3, all = TRUE, by = "Var1")
# schauen wo 
results_comp <- c(results_comp,sum(is.na(BP$Freq.x) & !is.na(BP$Freq.y)))
results_comp <- c(results_comp,sum(is.na(BP$Freq.y) & !is.na(BP$Freq)))
length_comp <- c(length_comp,length(BP[,1]),length(BP[,1]))
name_comp <- c(name_comp, "graph-2B-D1 to D1b", "graph-2B D1b to D2")
colnames(BP) <- c("Function", "D1: Phosphate buffer", "D1b: Carbonate buffer", "D2: Phosphate buffer with urea-triton X")

kable(BP)
kable(subset(BP[,1], is.na(BP[,3]) == TRUE & !is.na(BP[,2]) == TRUE))
kable(subset(BP[,1], is.na(BP[,2]) == TRUE & !is.na(BP[,3]) == TRUE))
kable(subset(BP[,1], is.na(BP[,4]) == TRUE & !is.na(BP[,3]) == TRUE))
kable(subset(BP[,1], is.na(BP[,3]) == TRUE & !is.na(BP[,4]) == TRUE))

################################# cellular.component
t_BP <- as.data.frame(table(GO_1$Gene.Ontology..cellular.component.))
t_BP_sorted_1 <- arrange(t_BP, desc(Freq))
t_BP <- as.data.frame(table(GO_2$Gene.Ontology..cellular.component.))
t_BP_sorted_2 <- arrange(t_BP, desc(Freq))
t_BP <- as.data.frame(table(GO_3$Gene.Ontology..cellular.component.))
t_BP_sorted_3 <- arrange(t_BP, desc(Freq))
BP <- merge(t_BP_sorted_1, t_BP_sorted_2,
            all = TRUE,
            by = "Var1")
BP <- merge(BP, t_BP_sorted_3, all = TRUE, by = "Var1")
results_comp_cc <- c(results_comp_cc,sum(is.na(BP$Freq.x) & !is.na(BP$Freq.y)))
results_comp_cc <- c(results_comp_cc,sum(is.na(BP$Freq.y) & !is.na(BP$Freq)))
length_comp_cc <- c(length_comp_cc,length(BP[,1]),length(BP[,1]))
colnames(BP) <- c("Function", "D1","D2","D4")
kable(BP)
kable(subset(BP[,1], is.na(BP[,3]) == TRUE & !is.na(BP[,2]) == TRUE))
kable(subset(BP[,1], is.na(BP[,2]) == TRUE & !is.na(BP[,3]) == TRUE))
kable(subset(BP[,1], is.na(BP[,4]) == TRUE & !is.na(BP[,3]) == TRUE))
kable(subset(BP[,1], is.na(BP[,3]) == TRUE & !is.na(BP[,4]) == TRUE))

```

## C

```{r eval=FALSE, include=FALSE}
# D1-D2 comparison
D1_raw <- readRDS(file = "results_v002/results_run1_mqpar_extracts_2gether_E4_D1_a-j_LFQ_combined_txt_proteinGroups.txt_Unique.RDS")
D1_raw <- D1_raw[[1]]
D1 <- dplyr::select(D1_raw, contains("Pool"))
D1 <- apply(D1, 1, any)
#D1 <- as.data.frame(cbind(D1, D1_raw$FASTA))
fasta <- c()
for (i in 1:length(D1_raw$FASTA)){
  tmp <- strsplit(D1_raw$FASTA[i],split='\\|')[[1]][2]
  fasta <- c(fasta,tmp)
}
D1 <- as.data.frame(cbind(D1, fasta))
D2_raw <- readRDS(file = "results_v002/results_run1_mqpar_extracts_2gether_D2_LFQ_combined_txt_proteinGroups.txt_Unique.RDS")
D2_raw <- D2_raw[[1]]
D2 <- dplyr::select(D2_raw, contains("Gesamt"))
D2 <- apply(D2, 1, any)
fasta <- c()
for (i in 1:length(D2_raw$FASTA)){
  tmp <- strsplit(D2_raw$FASTA[i],split='\\|')[[1]][2]
  fasta <- c(fasta,tmp)
}
#D2 <- as.data.frame(cbind(D2, D2_raw$FASTA))
D2 <- as.data.frame(cbind(D2, fasta))
D1_D2_comparison  <- merge(D1, D2,
                           all = TRUE,
                           by = "fasta")
D1_D2_comparison$comb <- apply(D1_D2_comparison[,c(2:3)], 1, any)
#E5
data <- readRDS("./27_20230201_FH/results/D5_extracts_Razor.RDS")
data <- data[[1]]
b <- dplyr::select(data, contains("_b"))
b <- b[,-c(5:6)]
b <- as.data.frame(apply(b, 1, any))
fasta <- c()
for (i in 1:length(data$FASTA)){
  tmp <- strsplit(data$FASTA[i],split='\\|')[[1]][2]
  fasta <- c(fasta,tmp)
}
b$fasta <- fasta
colnames(b) <- c("b","fasta")

#merge with D5
D1_D2_D5_comparison  <- merge(D1_D2_comparison[,c(1,4)],b,
                              all = TRUE,
                              by = "fasta")
colnames(D1_D2_D5_comparison) <- c("fasta","E4","E5")

D1_D2_D5_comparison$D1 <- as.logical(D1_D2_D5_comparison$E4)
D1_D2_D5_comparison$D2 <- as.logical(D1_D2_D5_comparison$E5)

D1 <- D1_D2_D5_comparison$fasta[D1_D2_D5_comparison$D1]
D1 <- D1[!is.na(D1)]
D2 <- D1_D2_D5_comparison$fasta[D1_D2_D5_comparison$D2]
D2 <- D2[!is.na(D2)]

```


```{r, fig.width=4,fig.height=4}
#D1_uni <- GetProteinGOInfo(D1)
#saveRDS(D1_uni,"./go_terms/graph2_E4_uni.RDS")
GO_1 <- readRDS("./go_terms/graph2_E4_uni.RDS")
#D2_uni <- GetProteinGOInfo(D2)
#saveRDS(D2_uni,"./go_terms/graph2_E5_uni.RDS")
GO_2 <- readRDS("./go_terms/graph2_E5_uni.RDS")

################################# molecular function
t_BP <- as.data.frame(table(GO_1$Gene.Ontology..molecular.function.))
t_BP_sorted_1 <- arrange(t_BP, desc(Freq))
t_BP <- as.data.frame(table(GO_2$Gene.Ontology..molecular.function.))
t_BP_sorted_2 <- arrange(t_BP, desc(Freq))
BP <- merge(t_BP_sorted_1, t_BP_sorted_2,
            all = TRUE,
            by = "Var1")
results_comp <- c(results_comp,sum(is.na(BP[,2])))
length_comp <- c(length_comp, length(BP[,1]))
name_comp <- c(name_comp, "graph2C-2D to 3D")
colnames(BP) <- c("Function", "2D","3D")
kable(BP)
kable(BP[is.na(BP[,3])==TRUE,1])
kable(BP[is.na(BP[,2])==TRUE,1])

################################# cellular.component
t_BP <- as.data.frame(table(GO_1$Gene.Ontology..cellular.component.))
t_BP_sorted <- arrange(t_BP, desc(Freq))
t_BP <- as.data.frame(table(GO_2$Gene.Ontology..cellular.component.))
t_BP_sorted <- arrange(t_BP, desc(Freq))
#t_BP <- as.data.frame(table(GO_3$Gene.Ontology..cellular.component.))
#t_BP_sorted <- arrange(t_BP, desc(Freq))
#t_BP_sorted_3 <- t_BP_sorted[c(1:20),]
BP <- merge(t_BP_sorted_1, t_BP_sorted_2,
            all = TRUE,
            by = "Var1")
#BP <- merge(BP, t_BP_sorted_3, all = TRUE, by = "Var1")
results_comp_cc <- c(results_comp_cc,sum(is.na(BP[,2])))
length_comp_cc <- c(length_comp_cc, length(BP[,1]))
colnames(BP) <- c("Function", "E4","E5")
kable(BP)
kable(BP[is.na(BP[,3])==TRUE,1])
kable(BP[is.na(BP[,2])==TRUE,1])

       
```

# Grafik 3

## A

```{r message=FALSE, warning=FALSE}
############## B
data <- readRDS(file = "results_v002/results_run1_mqpar_extracts_2gether_E4_D1_B_LFQ_combined_txt_proteinGroups.txt_Unique.RDS")
data <- data[[1]]
data_sub <- dplyr::select(data, contains("Pool_G"))
#get rid of FALSE values
B <- data_sub*1
B[B==0] <- NA
ind <- apply(B, 1, function(x) all(is.na(x)))


############AF
data <- readRDS(file = "results_v002/results_run1_mqpar_extracts_2gether_E4_D1_AF_TF_LFQ_combined_txt_proteinGroups.txt_Unique.RDS")
data <- data[[1]]
data_sub <- dplyr::select(data, contains("Pool_AF"))
#get rid of FALSE values
AF <- data_sub*1
AF[AF==0] <- NA
ind <- apply(AF, 1, function(x) all(is.na(x)))

############TF
data <- readRDS(file = "results_v002/results_run1_mqpar_extracts_2gether_E4_D1_AF_TF_LFQ_combined_txt_proteinGroups.txt_Unique.RDS")
data <- data[[1]]
data_sub <- dplyr::select(data, contains("Pool_TF"))
#get rid of FALSE values
TF <- data_sub*1
TF[TF==0] <- NA
ind <- apply(TF, 1, function(x) all(is.na(x)))


## compare AF TF B poster
AF_TF_raw <- readRDS(file = "results_v002/results_run1_mqpar_extracts_2gether_E4_D1_AF_TF_LFQ_combined_txt_proteinGroups.txt_Unique.RDS")
AF_TF_raw <- AF_TF_raw[[1]]
AF <- dplyr::select(AF_TF_raw, contains("AF"))
AF <- apply(AF, 1, any)
fasta <- c()
for (i in 1:length(AF_TF_raw$FASTA)){
  tmp <- strsplit(AF_TF_raw$FASTA[i],split='\\|')[[1]][2]
  fasta <- c(fasta,tmp)
}
AF <- as.data.frame(cbind(AF, fasta))
TF <- dplyr::select(AF_TF_raw, contains("TF"))
TF <- apply(TF, 1, any)
TF <- as.data.frame(cbind(TF, fasta))
B_raw <- readRDS(file = "results_v002/results_run1_mqpar_extracts_2gether_E4_D1_B_LFQ_combined_txt_proteinGroups.txt_Unique.RDS")
B_raw <- B_raw[[1]]
B <- dplyr::select(B_raw, contains("Pool_G"))
B <- apply(B, 1, any)
fasta <- c()
for (i in 1:length(B_raw$FASTA)){
  tmp <- strsplit(B_raw$FASTA[i],split='\\|')[[1]][2]
  fasta <- c(fasta,tmp)
}
B <- as.data.frame(cbind(B, fasta))

AF_TF_B_comparison  <- merge(B, AF,
                             all = TRUE,
                             by = "fasta")
AF_TF_B_comparison <- merge(AF_TF_B_comparison, TF,
                            all = TRUE,
                            by = "fasta")

AF_TF_B_comparison$B <- as.logical(AF_TF_B_comparison$B)
AF_TF_B_comparison$AF <- as.logical(AF_TF_B_comparison$AF)
AF_TF_B_comparison$TF <- as.logical(AF_TF_B_comparison$TF)

B <- AF_TF_B_comparison$fasta[AF_TF_B_comparison$B]
B <- B[!is.na(B)]
AF <- AF_TF_B_comparison$fasta[AF_TF_B_comparison$AF]
AF <- AF[!is.na(AF)]
TF <- AF_TF_B_comparison$fasta[AF_TF_B_comparison$TF]
TF <- TF[!is.na(TF)]


```


```{r, fig.width=4,fig.height=4}
#B <- GetProteinGOInfo(B)
#saveRDS(B,"./go_terms/graph3_A_B_uni.RDS")
GO_1 <- readRDS("./go_terms/graph3_A_B_uni.RDS")
#AF <- GetProteinGOInfo(AF)
#saveRDS(AF,"./go_terms/graph3_A_AF_uni.RDS")
GO_2 <- readRDS("./go_terms/graph3_A_AF_uni.RDS")
#TF <- GetProteinGOInfo(TF)
#saveRDS(TF,"./go_terms/graph3_A_TF_uni.RDS")
GO_3 <- readRDS("./go_terms/graph3_A_TF_uni.RDS")
################################# molecular function
t_BP <- as.data.frame(table(GO_1$Gene.Ontology..molecular.function.))
t_BP_sorted_1 <- arrange(t_BP, desc(Freq))
t_BP <- as.data.frame(table(GO_2$Gene.Ontology..molecular.function.))
t_BP_sorted_2 <- arrange(t_BP, desc(Freq))
t_BP <- as.data.frame(table(GO_3$Gene.Ontology..molecular.function.))
t_BP_sorted_3 <- arrange(t_BP, desc(Freq))
BP <- merge(t_BP_sorted_1, t_BP_sorted_2,
            all = TRUE,
            by = "Var1")
BP <- merge(BP, t_BP_sorted_3, all = TRUE, by = "Var1")
results_comp <- c(results_comp,sum(is.na(BP[,2])))
results_comp <- c(results_comp,sum(is.na(BP[,3] & !is.na(BP[,4]))))
results_comp <- c(results_comp,sum(is.na(BP[,3] & is.na(BP[,4]))))
length_comp <- c(length_comp, length(BP[,1]), length(BP[,1]), length(BP[,1]))
name_comp <- c(name_comp, "graph-3A-B to AF/TF", "graph-3A-AF to TF","graph3A Ist nur in B und kommt sowowhl in AF und TF nicht vor")

colnames(BP) <- c("Function", "D1-electrophoretic fractionation","D1-low MW SEC fractionation","D1-high MW SEC fractionation")
kable(BP)
kable(subset(BP[,1], is.na(BP[,3]) == TRUE & !is.na(BP[,2]) == TRUE))
kable(subset(BP[,1], is.na(BP[,2]) == TRUE & !is.na(BP[,3]) == TRUE))
kable(subset(BP[,1], is.na(BP[,4]) == TRUE & !is.na(BP[,3]) == TRUE))
kable(subset(BP[,1], is.na(BP[,3]) == TRUE & !is.na(BP[,4]) == TRUE))
################################# cellular.component
t_BP <- as.data.frame(table(GO_1$Gene.Ontology..cellular.component.))
t_BP_sorted_1 <- arrange(t_BP, desc(Freq))
t_BP <- as.data.frame(table(GO_2$Gene.Ontology..cellular.component.))
t_BP_sorted_2 <- arrange(t_BP, desc(Freq))
t_BP <- as.data.frame(table(GO_3$Gene.Ontology..cellular.component.))
t_BP_sorted_3 <- arrange(t_BP, desc(Freq))
BP <- merge(t_BP_sorted_1, t_BP_sorted_2,
            all = TRUE,
            by = "Var1")
BP <- merge(BP, t_BP_sorted_3, all = TRUE, by = "Var1")
results_comp_cc <- c(results_comp_cc,sum(is.na(BP[,2])))
results_comp_cc <- c(results_comp_cc,sum(is.na(BP[,3] & !is.na(BP[,4]))))
results_comp_cc <- c(results_comp_cc,sum(is.na(BP[,3] & is.na(BP[,4]))))
length_comp_cc <- c(length_comp_cc, length(BP[,1]), length(BP[,1]), length(BP[,1]))
colnames(BP) <- c("Function", "B","AF","TF")
kable(BP)
kable(subset(BP[,1], is.na(BP[,3]) == TRUE & !is.na(BP[,2]) == TRUE))
kable(subset(BP[,1], is.na(BP[,2]) == TRUE & !is.na(BP[,3]) == TRUE))
kable(subset(BP[,1], is.na(BP[,4]) == TRUE & !is.na(BP[,3]) == TRUE))
kable(subset(BP[,1], is.na(BP[,3]) == TRUE & !is.na(BP[,4]) == TRUE))
```

## B

```{r eval=FALSE, include=FALSE}
#compare B to pool from 0609 
B_raw <- readRDS(file = "results_v002/results_run1_mqpar_extracts_2gether_E4_D1_B_LFQ_combined_txt_proteinGroups.txt_Unique.RDS")
B_raw <- B_raw[[1]]
B <- dplyr::select(B_raw, contains("Pool_G"))
B <- apply(B, 1, any)
fasta <- c()
for (i in 1:length(B_raw$FASTA)){
  tmp <- strsplit(B_raw$FASTA[i],split='\\|')[[1]][2]
  fasta <- c(fasta,tmp)
}
B <- as.data.frame(cbind(B, fasta))
aj_raw <- readRDS(file = "results_v002/results_run1_mqpar_extracts_2gether_E4_D1_a-j_LFQ_combined_txt_proteinGroups.txt_Unique.RDS")
aj_raw <- aj_raw[[1]]
aj <- dplyr::select(aj_raw, contains("Pool"))
aj <- apply(aj, 1, any)
fasta <- c()
for (i in 1:length(aj_raw$FASTA)){
  tmp <- strsplit(aj_raw$FASTA[i],split='\\|')[[1]][2]
  fasta <- c(fasta,tmp)
}
aj <- as.data.frame(cbind(aj, fasta))
B_aj_comparison  <- merge(B, aj,
                          all = TRUE,
                          by = "fasta")

B_aj_comparison$B <- as.logical(B_aj_comparison$B)
B_aj_comparison$aj <- as.logical(B_aj_comparison$aj)

B <- B_aj_comparison$fasta[B_aj_comparison$B]
B <- B[!is.na(B)]
aj <- B_aj_comparison$fasta[B_aj_comparison$aj]
aj <- aj[!is.na(aj)]

```


```{r, fig.width=4,fig.height=4}


#D1_uni <- GetProteinGOInfo(B)
#saveRDS(D1_uni,"./go_terms/graph3_B_B_uni.RDS")
GO_1 <- readRDS("./go_terms/graph3_B_B_uni.RDS")
#aj <- GetProteinGOInfo(aj)
#saveRDS(aj,"./go_terms/graph3_B_aj_uni.RDS")
GO_2 <- readRDS("./go_terms/graph3_B_aj_uni.RDS")

################################# molecular function
t_BP <- as.data.frame(table(GO_1$Gene.Ontology..molecular.function.))
t_BP_sorted_1 <- arrange(t_BP, desc(Freq))
t_BP <- as.data.frame(table(GO_2$Gene.Ontology..molecular.function.))
t_BP_sorted_2 <- arrange(t_BP, desc(Freq))
BP <- merge(t_BP_sorted_1, t_BP_sorted_2,
            all = TRUE,
            by = "Var1")
#BP <- merge(BP, t_BP_sorted_3, all = TRUE, by = "Var1")
results_comp <- c(results_comp,sum(is.na(BP[,3])))
length_comp <- c(length_comp, length(BP[,1]))
name_comp <- c(name_comp, "graph3B-D1pool toD1 frac")
colnames(BP) <- c("Function", "D1","D1 pool")
kable(BP)
kable(BP[is.na(BP[,3])==TRUE,1])
kable(BP[is.na(BP[,2])==TRUE,1])
################################# cellular compartmnet
t_BP <- as.data.frame(table(GO_1$Gene.Ontology..cellular.component.))
t_BP_sorted_1 <- arrange(t_BP, desc(Freq))
t_BP <- as.data.frame(table(GO_2$Gene.Ontology..cellular.component.))
t_BP_sorted_2 <- arrange(t_BP, desc(Freq))
BP <- merge(t_BP_sorted_1, t_BP_sorted_2,
            all = TRUE,
            by = "Var1")
#BP <- merge(BP, t_BP_sorted_3, all = TRUE, by = "Var1")
results_comp_cc <- c(results_comp_cc,sum(is.na(BP[,3])))
length_comp_cc <- c(length_comp_cc, length(BP[,1]))
kable(BP)
kable(BP[is.na(BP[,3])==TRUE,1])
kable(BP[is.na(BP[,2])==TRUE,1])
```

## C

```{r eval=FALSE, include=FALSE}
#############################
# D2
###############################
data <- readRDS(file = "results_v002/results_run1_mqpar_extracts_2gether_D2_LFQ_combined_txt_proteinGroups.txt_Unique.RDS")
data <- data[[1]]

data_D2_pool <- dplyr::select(data, contains("Gesamt"))
data_D2_pool <- apply(data_D2_pool, 1, any)
data_D2_fractions <- dplyr::select(data, contains("20"))
data_D2_fractions <- apply(data_D2_fractions, 1, any)
data_D2 <- as.data.frame(cbind(data_D2_pool,data_D2_fractions))

fasta <- c()
for (i in 1:length(data$FASTA)){
  tmp <- strsplit(data$FASTA[i],split='\\|')[[1]][2]
  fasta <- c(fasta,tmp)
}

pool <- as.logical(data_D2$data_D2_pool)
fractions <- as.logical(data_D2$data_D2_fractions)

pool <- fasta[pool]
pool <- pool[!is.na(pool)]
fractions <- fasta[fractions]
fractions <- fractions[!is.na(fractions)]

```


```{r, fig.width=4,fig.height=4}
#pool <- GetProteinGOInfo(pool)
#saveRDS(pool,"./go_terms/graph3_C_pool_uni.RDS")
GO1<- readRDS("./go_terms/graph3_C_pool_uni.RDS")
#fractions <- GetProteinGOInfo(fractions)
#saveRDS(fractions,"./go_terms/graph3_C_fractions_uni.RDS")
GO_2 <- readRDS("./go_terms/graph3_C_fractions_uni.RDS")

################################# molecular function
t_BP <- as.data.frame(table(GO_1$Gene.Ontology..molecular.function.))
t_BP_sorted_1 <- arrange(t_BP, desc(Freq))
t_BP <- as.data.frame(table(GO_2$Gene.Ontology..molecular.function.))
t_BP_sorted_2 <- arrange(t_BP, desc(Freq))
#t_BP <- as.data.frame(table(GO_3$Gene.Ontology..molecular.function.))
#t_BP_sorted <- arrange(t_BP, desc(Freq))
#t_BP_sorted_3 <- t_BP_sorted[c(1:20),]
BP <- merge(t_BP_sorted_1, t_BP_sorted_2,
            all = TRUE,
            by = "Var1")
#BP <- merge(BP, t_BP_sorted_3, all = TRUE, by = "Var1")
results_comp <- c(results_comp,sum(is.na(BP[,3])))
length_comp <- c(length_comp,length(BP[,1]))
name_comp <- c(name_comp, "graph3C-D2 pool to D2 frac")
colnames(BP) <- c("Function", "D2","D2pool")
kable(BP)
kable(BP[is.na(BP[,3])==TRUE,1])
kable(BP[is.na(BP[,2])==TRUE,1])
################################# cellular.component
t_BP <- as.data.frame(table(GO_1$Gene.Ontology..cellular.component.))
t_BP_sorted_1 <- arrange(t_BP, desc(Freq))
t_BP <- as.data.frame(table(GO_2$Gene.Ontology..cellular.component.))
t_BP_sorted_2 <- arrange(t_BP, desc(Freq))
#t_BP <- as.data.frame(table(GO_3$Gene.Ontology..cellular.component.))
#t_BP_sorted <- arrange(t_BP, desc(Freq))
#t_BP_sorted_3 <- t_BP_sorted[c(1:20),]
BP <- merge(t_BP_sorted_1, t_BP_sorted_2,
            all = TRUE,
            by = "Var1")
#BP <- merge(BP, t_BP_sorted_3, all = TRUE, by = "Var1")

colnames(BP) <- c("Function", "D2","D2pool")
kable(BP)
kable(BP[is.na(BP[,3])==TRUE,1])
kable(BP[is.na(BP[,2])==TRUE,1])
results_comp_cc <- c(results_comp_cc,sum(is.na(BP[,3])))
length_comp_cc <- c(length_comp_cc,length(BP[,1]))
```

# Grafik 4

-   nicht notwendig

# Results comparison

```{r}
#print(results_comp)
#print(length_comp)
#print(name_comp)
#results_comp/length_comp*100
name_comp_v002 <- c("D1 to D2",
                    "D1 to D1b",
                    "D1b to D2",
                    "2D to 3D",
                    "G to SEC",
                    "SEC low to SEC high",
                    "SEC to G",
                    "D1 frac to D1 pool",
                    "D2 frac to D2 pool")
df <- as.data.frame(cbind(name_comp_v002,
                          round(results_comp/length_comp*100,1),
                          round(results_comp_cc/length_comp_cc*100,1)))
colnames(df) <- c("Name","Result molecular function", "Result Cellular compartment")

kable(df)
kable(t(df))
df$Name <- c("D1 to D2",
                    "D1\nto\nD1b",
                    "D1b\nto\nD2",
                    "2D\nto\n3D",
                    "G\nto\nSEC",
                    "SEC low\nto\nSEC high",
                    "SEC\nto\nG",
                    "D1 frac\nto\nD1 pool",
                    "D2 frac\nto\n D2 pool")
kable(t(df))
```
